【裁判字號】    92,毒抗,615
【裁判日期】    921229
【裁判案由】    毒品危害防制條例
【裁判全文】
臺灣高等法院刑事裁定                            九十二年度毒抗字第六一五號
    抗  告  人  甲○○
右抗告人因毒品危害防制條例案件，不服臺灣桃園地方法院九十二年度毒聲字第二二
六五號，中華民國九十二年九月十二日裁定（檢察官聲請案號：台灣桃園地方法院檢
察署九十二年度毒偵字第一九三一號），提起抗告，本院裁定如左：
    主  文
抗告駁回。
    理  由
一、原裁定意旨略以：被告甲○○基於施用毒品之犯意，於民國九十二年六月十八日
    五時（原聲請書誤載為三時）起回溯九十六小時內某時，在臺灣地區某不詳處所
    施用第二級毒品安非他命，為警於九十二年六月十八日，在桃園縣平鎮市○○路
    一二九號查獲，訊據被告雖否認上揭犯行，惟查被告之尿液經檢驗呈安非他命陽
    性反應，有桃園縣衛生局不法藥物尿液檢定書附卷可稽，依行政院衛生署藥物食
    品檢驗局八十一年二月八日（八一）藥檢一字第ＯＯ一一五六號函示，被告所辯
    顯不足採，其施用毒品之犯行堪予認定。爰依毒品危害防制條例第二十條第一項
    及觀察勒戒處分執行條例第三條第一項規定，裁定將被告送勒戒處所觀察、勒戒
    等語。
二、抗告意旨略以：抗告人即被告甲○○因謀職不易，嗣後始在桃園縣平鎮市○○路
    一二九號擺設小瑪莉機台維生，被告連吃飯都有問題，豈有餘力買安非他命施用
    ？於九十二年六月十八日前往上址開啟機台，卻碰警方臨檢，屋內人已四處逃散
    ，唯獨被告自認並無施用安非他命而未跟著跑，且被告因腎積水及腎結石已在壢
    新醫院打過兩次結石，近半年來腎積水水腫嚴重，常服用止痛藥及醫院所開之藥
    物，被告決不可能再為自己痛上加痛而步上自殺之路，並非被告不去就醫，實是
    因為繳不出健保費而不敢就醫，足證被告所言非虛，無施用毒品情事，爰提起抗
    告，請求撤銷原裁定云云。
三、經查，警方於右揭時、地查獲有林文雄所有之安非他命，另查扣有吸食器一組，
    係同在上址被查獲之袁有德帶來供被告等人施用安非他命所用，已據袁有德於警
    詢時供述在卷，而被告之尿液經檢驗結果，有安非他命陽性反應，已如上述，徵
    之袁有德指證被告有施用安非他命之情，被告應確有施用安非他命屬實，原審據
    而裁定被告應送觀察、勒戒核無不合。抗告人空言無力購買安非他命吸食，仍執
    上詞否認施用安非他命即非可採，是其抗告為無理由，應予駁回。
據上論斷，應依刑事訴訟法第四百十二條，裁定如主文。
中      華      民      國    九十二    年    十二      月    二十九    日
                                臺灣高等法院刑事第一庭
                                  審判長法  官  李  相  助
                                        法  官  黃  聰  明
                                        法  官  魏  新  國
右正本證明與原本無異。
不得抗告。
                                        書記官  賴  淑  真
中      華      民      國    九十三    年      一      月      五      日


司法院資訊處製作；財團法人民間司法改革基金會備份。
